臺灣臺中地方法院刑事判決　　　　　　 96年度交訴字第215號
公　訴　人　臺灣臺中地方法院檢察署檢察官
被　　　告　甲○○
　　　　　　　　　　　3弄18.
上列被告因公共危險等案件，經檢察官提起公訴（95年度偵字第
27732號），本院判決如下：
    主    文
甲○○駕駛動力交通工具肇事，致人受傷而逃逸，處有期徒刑陸
月，如易科罰金，以新臺幣壹仟元折算壹日；減為有期徒刑參月
，如易科罰金，以新臺幣壹仟元折算壹日。
被訴過失傷害部分公訴不受理。
    犯罪事實
一、甲○○曾於民國95年間，因違反廢棄物清理法案件，經本院
    95年度中簡字第3712號判決有期徒刑1年4月，並緩刑4 年確
    定，現仍於緩刑期間，猶不知警惕。緣乙○○（業經本院96
    年度交簡字第122號判決確定在案）於95年10月4日18時許起
    至同日23時許止，在臺中市○○路公司內，與老闆及同事共
    同飲用啤酒及食用加入酒類烹調之薑母鴨後，明知自己已因
    服用酒類而達不能安全駕駛動力交通工具之程度，竟仍不顧
    公眾之安危，旋即駕駛車牌號碼3G-1450 號自用小客貨車上
    路，欲行返家。嗣於同日23時10分許，乙○○駕駛上開車輛
    沿臺中縣烏日鄉○○路之設有分隔島之雙向六線道路外側車
    道由南往北方向行駛，行經烏日鄉○○村○○路○ 段大里溪
    橋上時，因酒後注意力無法集中，疏未充分注意車前狀況，
    適同一時、地，甲○○駕駛車牌號碼896-QR號自用大貨車，
    沿環中路8 段中線車道同向行駛於乙○○車輛之左前方，甲
    ○○原應注意汽車在同向二車道以上之道路變換車道時，應
    讓直行車先行，並注意安全距離，且當時天候為晴，夜間有
    照明，視距良好，路面乾燥無缺陷，亦無障礙物，並無不能
    注意之情形，竟疏未注意及此，逕自中線車道向右變換至外
    側車道，未讓外側車道直行之乙○○車輛先行，且未注意保
    持安全距離，致乙○○見狀已煞避不及，其車輛之前車頭因
    而撞及甲○○所駕駛大貨車之右後車角，造成乙○○受有右
    手裂傷、頭部外傷合併頸椎脊髓受傷等傷害（過失傷害部分
    業經乙○○於本院審理中撤回告訴）。乙○○經送醫急救後
    ，經醫院抽血檢驗結果，測得其血液中所含酒精濃度高達
    210mg/dL（經換算吐氣所含酒精濃度為1.05mg/L）。而甲○
    ○明知其駕車肇事致乙○○受傷，竟未採取救護或其他必要
    措施，復未向警察機關報告，旋即駕車駛離肇事現場逃逸。
    嗣經目擊民眾記下車號報警處理而循線查獲。
二、案經乙○○訴請臺中縣警察局清水分局報告臺灣臺中地方法
    院檢察署檢察官偵查起訴。
    理    由
壹、有罪部分：
一、證據能力之說明：
    按現行刑事訴訟法為保障被告之反對詰問權，排除具有虛偽
    危險性之傳聞證據，以求實體真實之發見，於該法第159 條
    第1 項明定被告以外之人於審判外之言詞或書面陳述，除法
    律有規定者外，不得作為證據。又被告以外之人於審判外之
    陳述，雖不符前4 條之規定（即刑事訴訟法第159條之1至同
    條之4 ），而經當事人於審判程序同意作為證據，法院審酌
    該言詞陳述或書面陳述作成時之情況，認為適當者，亦得為
    證據；當事人、代理人或辯護人於法院調查證據時，知有第
    159條第1項不得為證據之情形，而未於言詞辯論終結前聲明
    異議者，視為有前項之同意，刑事訴訟法第159條之5定有明
    文。本件被告並未就卷內其餘證據資料之證據能力有所爭執
    ，且迄於言詞辯論終結前，均未主張有刑事訴訟法第159 條
    第1 項不得為證據之情形，是應認已同意卷內證據資料得作
    為證據，且經本院審酌後，認無不適當之情形，應認本案卷
    內之證據資料均有證據能力，合先敘明。
二、訊據被告甲○○對其於上揭時、地駕車肇事後致告訴人乙○
    ○受傷而逃逸之事實，業於本院審理時供認不諱（見本院96
    年12月13日審判筆錄第3 頁），核與告訴人乙○○指訴及目
    擊證人林杰祥於警詢及偵查中證述之情節相符，並有道路交
    通事故現場圖、道路交通事故調查報告表(一)、(二)、台灣省台
    中縣區車輛行車事故鑑定委會分析意見、台灣省車輛行車事
    故覆議鑑定委員會覆議意見書、中山醫學大學附設醫院診斷
    證明書各1 份，以及現場照片22張在卷足稽。被告自白犯罪
    與事實相符，本件事證明確，其肇事逃逸之犯行，洵堪認定
    。
三、核被告甲○○所為，係犯刑法第185條之4之肇事逃逸罪。爰
    審酌被告肇事後致告訴人受傷，竟未下車協助就醫，反駕車
    駛離，惡性非輕，惟告訴人所受傷害程度非重，且被告業就
    過失傷害部分與告訴人達成和解，賠償新臺幣10萬元，以及
    本院車禍之肇事責任，告訴人乙○○亦有過失等一切情狀，
    量處如主文所示之刑。又被告所犯肇事逃逸罪，因其犯罪時
    間在96年4月24日以前，合於中華民國96年罪犯減刑條例第2
    條第1項第3款之減刑條件，應減其刑期1/2，並依同條例第9
    條之規定，諭知易科罰金之折算標準，以示懲儆。
貳、公訴不受理部分
一、按告訴乃論之罪，告訴人於第一審辯論終結前得撤回其告訴
    ，又告訴經撤回者，應諭知不受理之判決，並得不經言詞辯
    論為之，刑事訴訟法第238 條第1項、第303條第3款、第307
    分別定有明文。
二、本件被告前開駕車肇事致告訴人受傷部分，經檢察官依刑法
    第284條第1項前段之過失傷害罪提起公訴，依刑法第287 條
    前段之規定，須告訴乃論。茲被告與告訴人就過失傷害部分
    業於本院審理中達成和解，並經告訴人撤回告訴在案，揆諸
    首開說明，此部分應諭知不受理之判決。
據上論斷，應依刑事訴訟法第299條第1項前段、第303條第3款，
刑法第185 條之4條、第41條第1項前段，刑法施行法第1條之1，
中華民國96年罪犯減刑條例第2 條第1項第3款、第7條、第9條，
判決如主文。
中　　華　　民　　國　　96　　年　　12　　月　　27　　日
                  刑事第六庭  審判長法官　洪俊誠
                                    法官　唐敏寶
                                    法官　高英賓
上正本證明與原本無異。
如不服本判決，應於收受送達後10日內向本院提出上訴書狀（應
敘述具體理由並附繕本）。
上訴書狀如未敘述理由，應於上訴期間屆滿後20日內補提理由書
於本院。
                                  書記官  司立文
中　　華　　民　　國　　96　　年　　12　　月　　27　　日
附錄論罪科刑法條：
中華民國刑法第185條之4
駕駛動力交通工具肇事，致人死傷而逃逸者，處 6 月以上 5 年
以下有期徒
刑。
